臺灣臺北地方法院交通事件裁定　　　　99年度交聲字第1966號
原處分機關　臺北市交通事件裁決所
異　議　人　鄒敬生
即受處分人
上列異議人即受處分人因違反道路交通管理處罰條例事件，對於
臺北市交通事件裁決所中華民國99年12月23日所為之處分（原處
分案號：北市裁罰字第裁22-1AF653224號）聲明異議，本院裁定
如下：
    主  文
異議駁回。
    理  由
一、異議意旨略以：異議人即受處分人鄒敬生認禁止停車標誌設
    置位置過高，令駕駛人難以察覺，又賣場都有為客戶設置停
    車位，主管機關不為民眾設想反而設置如同陷阱之標誌，顯
    不合理，為此聲明異議云云。
二、按在設有禁止停車標誌、標線之處所不得停車，道路交通安
    全規則第112 條第1 項第4 款定有明文。又汽車駕駛人在設
    有禁止停車標誌、標線之處所停車者，處新臺幣（下同）60
    0 元以上1,200 元以下罰鍰，道路交通管理處罰條例第56條
    第1 項第4 款亦有明文。又本法所稱之汽車，包含機器腳踏
    車在內，同法第3 條第8 款亦規定甚明。
三、本件異議人騎乘車牌號碼152-DFY 號重型機車，於民國99年
    11月22日10時19分許，停放在設有禁止停車標誌之臺北市○
    ○○路○ 段92號前，為臺北市停車管理工程處人員以拍照方
    式採證而製單舉發。嗣異議人於應到案日期前提出陳述，經
    舉發機關調查結果，仍認異議人有上開違規行為，原處分機
    關乃依違反道路交通管理處罰條例第56條第1 項第4 款規定
    ，於99年12月23日裁處異議人罰鍰600 元，異議人收受裁決
    書，並於法定期間內聲明異議等情，有臺北市停車管理工程
    處違規基本資料、臺北市交通事件裁決所違反道路交通管理
    事件裁決書及送達證書等件在卷可稽。
四、經查：
（一）異議人騎乘車牌號碼152-DFY 號重型機車，於99年11月22
      日10時19分許，停放在設有禁止停車標誌之臺北市○○○
      路○ 段92號前之事實，為異議人所自認，並有採證照片2
      幀在卷可憑，是此部分事實洵堪認定。
（二）異議人雖辯稱該禁止停車標誌位置過高，由伊當時的行車
      方向看不到該標誌，且伊停在天橋下並未妨害他人云云。
      然查，本件異議人停車之路段，確設有禁止停車標誌牌示
      ，且牌示上清楚顯示紅圈黑色「停」字之禁止停車圖示，
      並註記「騎樓‧人行道」等字樣，其標示之設置外觀完整
      無缺，所設之處尚屬明顯易見，牌面標示之標誌內容亦為
      清晰可辨，足以供異議人遵循辨識，有採證照片附卷可參
      。又異議人停車處所確屬實施機車退出騎樓、人行道之管
      制路段範圍內，該禁停標誌周圍無適當地點可植筋及附掛
      ，因而掛設在行人號誌桿上，牌面高度雖然較一般牌面高
      ，惟該牌面掛設於行人號誌桿上且位於該街廓之端點，面
      向車流行進方向，不至不易察覺，有採證照片及臺北市停
      車管理工程處99年12月14日北市停管字第09938172101 號
      函在卷足稽。況臺北市近年來大力推行機車退出騎樓、人
      行道之停放管制，路權回歸行人專用，並於道路沿線設有
      禁止停車標誌牌，騎樓、人行道均禁止停放車輛，此政策
      措施宣導已久，一般用路人均應知曉，是異議人所辯禁止
      停車標誌位置過高看不清楚云云，尚難憑採。又道路標誌
      、標線、號誌之規劃設置及管理，係屬交通主管機關之權
      責，主管機關依「道路交通標誌標線號誌設置規則」統一
      規劃設置，除有顯然不當而無法期待人民遵守之情形外，
      相關用路人均應加以遵守，始能發揮道路交通管理之功能
      。民眾對於行政機關具體行政措施如有意見，自應循正當
      管道向行政機關反應，尚不得以民眾主觀認定是項行政措
      施不合理，作為免責事由。異議人上開所辯，洵不足採。
      本件事證明確，異議人之違規行為堪以認定，應依法處罰
      。
五、綜上所述，異議人確有於前揭時、地，在設有禁止停車標誌
    處所停車之違規行為，從而，原處分機關依道路交通管理處
    罰條例第56條第1 項第4 款規定，裁處異議人罰鍰600 元，
    依法核無違誤，本件異議為無理由，應予駁回。
六、據上論斷，應依道路交通事件處理辦法第18條，裁定如主文
    。
中    華    民    國   100    年    1     月    31    日
                  交通法庭  法  官  林勇如
上正本證明與原本無異。
如不服本裁定，應於裁定送達後5 日內向本院提出抗告狀。
                            書記官  葉潔如
中    華    民    國   100    年    1     月    31    日